臺灣高等法院刑事判決　　　　　　　　95年度上訴字第2453號
上　訴　人
即　被　告　乙○○
選任辯護人　蔡明熙　律師
上列上訴人因毒品危害防制條例案件，不服臺灣板橋地方法院
95年度訴字第327號，中華民國95年5月9日第一審判決（起訴案
號：臺灣板橋地方法院檢察署94年度偵字第20410號），提起上
訴，本院判決如下：
    主  文
上訴駁回。
    事  實
一、乙○○曾因施用毒品案件，經原審以92年度簡字第2716號判
    決判處有期徒刑四月確定，甫於民國93年1月19日易科罰金
    執行完畢（構成累犯）。詎猶不知悔改，仍為下列行為：(一)
    明知海洛因為毒品危害防制條例列為第一級毒品，不得販賣
    、持有，竟意圖營利，與姓名年籍不詳之成年男子，基於共
    同販賣第一級毒品海洛因之犯意聯絡，乙○○以行動電話機
    搭配門號為0000000000號ＳＩＭ卡使用，作為聯
    繫毒品交易之工具，乙○○於電話中以「林董」自稱，於94
    年10月13日16時30分許，王佳慈因毒癮發作，急需第一級毒
    品海洛因以供施用，以其所有行動電話搭配門號為0000
    000000號ＳＩＭ卡，撥打乙○○上開行動電話號碼，
    表示欲購買第一級毒品海洛因，雙方以「軟的」作為第一級
    毒品海洛因之代號，經乙○○同意以新臺幣（下同）12000
    元之代價售出第一級毒品海洛因半錢（約1.875公克），由
    於王佳慈並無現金，遂與乙○○商議先以筆記型電腦1台作
    為質押，於二、三日之後再以現金回贖筆記型電腦，乙○○
    同意交易條件後，王佳慈旋於同日16時50分許，前往約定之
    臺北縣永和市○○路、永平路口附近，由姓名年籍不詳之成
    年男子交付第一級毒品海洛因半錢給王佳慈。王佳慈隨後於
    同年月15日0時30分許，再以前述使用之行動電話門號，撥
    打乙○○使用之上開行動電話門號聯繫完畢後，於同日0時
    57分許，又至臺北縣永和市○○路、永平路口附近，交付現
    金12000元給該姓名年籍不詳之成年男子後，取回筆記型電
    腦1台。(二)乙○○另於94年11月間某日，明知年籍不詳之成
    年男子所交付之車號ＭＬ－６１６８號車牌兩面（係甲○○
    所有，於94年10月20日12時許在臺北市中正區○○○路○段
    112號收費停車場失竊）及車號８Ｔ－８６７６號自用小客
    車1輛（係丙○○所有，於94年9月14日16時許，在臺北縣樹
    林市○○路○段與八德路口失竊），均為來歷不明之贓物，
    竟基於寄藏之犯意而受託保管，並分別放置於其位於臺北縣
    永和市○○路84號地下1樓居處房間內及停車處。嗣經警方
    依檢察官核發之通訊監察書對於王佳慈所使用之上開行動電
    話門號進行監聽，查知綽號「林董」之乙○○涉嫌販賣第一
    級毒品海洛因，並向原審聲請核發搜索票後，持搜索票於94
    年11月23日0時10分許，至乙○○前開居處查獲，起出前揭
    之車牌2面、自用小客車1輛，並扣得乙○○所有供施用之第
    一級毒品海洛因1包（淨重0.02公克）、塑膠鏟管3支及非乙○○所有之塑膠袋1批、壓模器1組、研磨機1台、帳冊3 張
    。
二、案經臺北市政府警察局報請臺灣板橋地方法院檢察署檢察官
    偵查起訴。
    理  由
一、訊據被告乙○○矢口否認有前揭事實之犯行，辯稱我沒有販
    賣毒品、也沒有寄藏贓物，亦不認識王佳慈云云，然查證人
    王佳慈於原審審理中結證稱先前以其行動電話與一名自稱「
    林董」之人聯繫，購買第一級毒品海洛因以供自己施用，電
    話中是以「軟的」作為海洛因之代號，伊係以1台宏碁或是
    華碩廠牌之筆記型電腦作為擔保，並以12000購買1.8公克即
    半錢之海洛因，約定二、三天後再拿12000元現金贖回電腦
    ，伊有前往約定地點即臺北縣永和市○○路與永和路口前取
    得第一級毒品海洛因，在約定地點交付第一級毒品海洛因之
    人不是被告本人，伊不知道是否由電話中交談之「林董」本
    人親自交貨，二、三天後，伊也是利用行動電話與「林董」
    聯繫之後，再到相同地點，付清現金12000元後取回筆記型
    電腦等語。且王佳慈所使用之行動電話是搭配門號為000
    0000000號ＳＩＭ卡、被告乙○○所使用之行動電話
    是搭配門號為0000000000號ＳＩＭ卡，此為王佳
    慈、被告於原審審判中所是認（參見原審95年4月25日審判
    筆錄、95年2月22日準備程序筆錄）。王佳慈、被告兩人使
    用之上開門號於94年10月13日16時30分10秒、16時47分52秒
    、16時48分13秒、16時50分44秒、16時51分1秒密集通話，
    且後4通電話，負責接收王佳慈發話之基地台均在臺北縣永
    和市○○路○段135巷2號；又於同年月15日0時33分29秒、0
    時47分18秒、0時53分10秒、0時56分29秒、0時57分17秒，
    被告與王佳慈使用之上開行動電話門號亦有密集聯絡，後4
    通電話，負責接受王佳慈通話之基地台，亦在臺北縣永和市
    ○○路○段135巷2號，均有臺灣大哥大股份有限公司雙向通
    聯資料查詢附卷可按。基上足以佐證王佳慈於94年10月13日
    、同年月15日確曾與被告多次聯繫，且從接收王佳慈行動電
    話發話受話訊號之基地台地點可知，王佳慈確於94年10月13
    日、15日親自前往臺北縣永和市○○路附近。再依臺北市政
    府警察局刑事警察大隊向臺灣板橋地方法院檢察署聲請對王
    佳慈使用之行動電話搭配之門號0000000000號進
    行通訊監察，94年10月13日16時30分許，王佳慈與被告之通
    話內容如下：「（Ａ：小惠【王佳慈】Ｂ：被告乙○○【林
    董】）Ａ：我要跟你商量就是拿筆記型電腦要跟你換那個，
    我是他姊姊啊。Ｂ：嗯。Ａ：你不願意嗎？Ｂ：那個二四一
    六型的是好幾年前的。Ａ：不是，不是二四一六是二四一○
    的，那是新款，我前二天才買的。Ｂ：不然你妹妹跟我講說
    是二四一六的。Ａ：他講錯了。Ｂ：那現在二七幾你知不知
    道。Ａ：你要不要看過再說。Ｂ：要。Ａ：順便跟你見個面
    啊。Ｂ：因為他講的條件我也不能接受。Ａ：他講什麼條件
    。Ｂ：他說最少也要半錢「軟的」啊。Ａ：對啊，我這一台
    買三萬元，半錢「軟的」應該不過份啊，這個不是要賣給你
    ，是要押在你那邊而已，我們還要拿回來，那台還是我新買
    的，我很喜歡，我也沒有說要賣給你。Ｂ：那我剛才講的條
    件就是說好，如果明天為限，然後明天一過你沒也來拿回去
    。Ａ：就變你的了是不是。Ｂ：對，我就變成拍賣賣掉。Ａ
    ：不要，那二天好不好，多給我一天好不好。Ｂ：二天或三
    天，因為開的條件那麼高也打算不收回去的心態了，對不對
    。Ａ：會很高嗎？Ｂ：很高喔。Ａ：我這是最新型的。Ｂ：
    華碩是不是比你宏碁的還好，你講，你妹妹說是宏碁牌。Ａ
    ：ＡＣＥＲ是宏碁或是華碩的。Ｂ：這是華碩的。Ａ：ＡＣ
    ＥＲ是華碩的是不是。Ｂ：嗯。Ａ：那我這是華碩的，我說
    錯了。Ｂ：好。Ａ：我們見個面談談看，如果你不要就算了
    ，你可以看看那一台筆記型電腦。Ｂ：你沒有拿筆記型電腦
    過來是不是。Ａ：我有帶過來啊，我是說你看看嗎，如果你
    不要那就算了。Ｂ：好，可是我這裡有客人在，你方便嗎？
    Ａ：我方便什麼？Ｂ：我說我這裡有客人啊。Ａ：沒有關係
    啊，是你方便不方便啊。Ｂ：我是大眾之人，我當然方便阿
    。Ａ：我也無所謂啊，我也想跟你認識一下。Ｂ：為什麼。
    Ａ：因為我妹說你人不錯，那你人在那邊我過去找你。Ｂ：
    我在永和市○○路與永和路口」，此有通訊監察譯文附於94
    年度聲搜字第3379號卷第8頁可憑，且經本院將上開通訊監
    察錄音帶送請法務部調查局進行聲紋鑑定結果，認「送鑑錄
    音帶之待鑑疑為『乙○○』男子聲音，經與本局採樣之乙○○聲調，以聆聽比對法及聲紋圖譜特徵比對法比對分析結果
    ，確認兩者語音特徵相似率約75%，研判與乙○○本人聲音
    音質相同（語音特徵相似率高於70%以上者，即判定『音質
    相同』）」等情，有該局96年2月2日調科參字第0960005305
    0號聲紋鑑定報告書、語音分析暨聲紋鑑定資料在卷足憑，
    參以上述之臺灣大哥大雙向通聯資料、監聽譯文，均核與證
    人王佳慈所證述購買第一級毒品海洛因之時間、地點、交易
    金額、數量、付款方式等重要情節互相吻合，且證人王佳慈
    確實先以筆記型電腦一台作為購買第一級毒品海洛因之質押
    ，並於二日後，另以現金清償後取回電腦，是證人王佳慈之
    證詞，尚有上開通聯紀錄、監聽譯文及聲紋鑑定報告書等可
    資參佐，其可信性相當高。雖證人王佳慈證稱交付第一級毒
    品海洛因給伊之人不是被告等語，然查門號為000000
    0000號之ＳＩＭ卡確實為被告使用，被告亦當庭自承綽
    號為「林董」，且前揭聲紋鑑定與被告乙○○本人聲音音質
    相同，故與王佳慈商談販賣第一級毒品海洛因交易內容者，
    確為被告本人無訛，況且出面交付第一級毒品海洛因之成年
    男子，若非與被告有犯意聯絡行為分擔，焉會於約定時間出
    現在特定地點，並與王佳慈完成交易。按共同實施犯罪行為
    之人，在合同意思範圍以內，各自分擔犯罪行為之一部，相
    互利用他人之行為，以達其犯罪之目的者，即應對於全部所
    發生之結果，共同負責；共同正犯間，非僅就其自己實施之
    行為負其責任，並在犯意聯絡之範圍內，對於其他共同正犯
    所實施之行為，亦應共同負責，即共同正犯，只須具有犯意
    聯絡及行為分擔，而不問犯罪動機起於何人，亦不問每一階
    段犯行是否均經參與，皆無礙於共同正犯之成立，最高法院
    32年上字第1905號判例意旨可供參照，顯然該不詳姓名之成
    年男子是被告與王佳慈談妥交易後，所指派出面完成交易之
    人，是被告雖未親自出面交付第一級毒品海洛因給王佳慈，
    仍應負販賣第一級毒品海洛因之責任。又被告曾於警詢、內
    勤檢察官訊問及原審94年度聲羈字第809號案件值班法官訊
    問中供稱因為王佳慈的朋友在難過，經王佳慈打電話給伊，
    要伊救她朋友，所以伊向朋友借用一點點海洛因給王佳慈云
    云。被告嗣後於審判中改稱當初是警察跟伊講說如此說才可
    以交保云云。然查被告於內勤檢察官訊問後，因作如此供述
    ，檢察官未諭知交保，反而向原審聲請羈押，是被告理應知
    悉如此供述並未能如願交保，而其於原審羈押案件審理中仍
    繼續為相同供述，可見被告為如此供述，並非是為獲取交保
    機會而作不實供述，其於警詢、內勤檢察官訊問時及原審值
    班法官受理聲羈程序中一致所言乃出於其自由意志所陳述；
    且原審勘驗被告警詢筆錄之錄音帶，亦未察覺警方有不當取
    供之情形，況製作筆錄之警員陳智瀅亦到庭證述從未告訴被
    告如何陳述才能交保等語。益見被告於警詢、偵查及原審聲
    羈案件中供述交付第一級毒品海洛因一包給王佳慈乙節確屬
    實在。按第一級毒品海洛因為政府查禁甚嚴，市場上取得不
    易，尤其毒品危害防制條例經總統於87年5月20日公布，同
    月22日施行以後，販賣、轉讓第一級毒品均構成犯罪，尤其
    販賣之罪責甚重，被告多次涉犯毒品案件，當深知販賣、轉
    讓第一級毒品海洛因所應負之刑責。本件雖因被告否認販賣
    犯行，致無法詳細查悉其實際利得與價差，惟按販賣第一級
    毒品海洛因係違法行為，非可公然為之，亦無公定之價格，
    不論任何包裝，均可任意分裝增減分量，而每次買賣之價量
    ，亦可能隨時依雙方間之關係深淺、資力、需求量及對行情
    之認知、來源是否充裕、查緝是否嚴緊，購買者被查獲時供
    述購買對象之可能性風險之評估等，因而異其標準，並機動
    調整，非可一概而論，販賣之利得除經坦承犯行或價量俱臻
    明確外，委難察得實情，販賣之人從價差或量差中牟利方式
    雖異，其意圖營利之非法販賣行為則一，是除非別有事證，
    足認係按同一價量委買、轉售或無償贈與，確未牟利外，尚
    難執此遽認非法販賣之證據有所未足，致使知過坦承者難辭
    重典，飾辭否認者反得僥倖，而失情理之平。再參酌第一級
    毒品海洛因物稀價昂取得均屬不易，且第一級毒品海洛因之
    交易為政府懸為嚴予取締之犯罪，以本件而論，被告與王佳
    慈非親非故並無深交，茍無利得，豈有甘冒重典，何須將價
    值不低、取得不易之第一級毒品海洛因交付給王佳慈，且從
    上開監聽譯文亦知，王佳慈一時無法給付現金，係以筆記型
    電腦1台作為質押，被告始同意交付第一級毒品海洛因，益
    徵被告從中賺取差價牟利之營利意圖，至堪認定。再警方於
    被告位於即臺北縣永和市○○路84號地下1樓居處之內查獲
    之車號ＭＬ－６１６８號車牌2面、車號８Ｔ－８６７６號
    自用小客車一輛，上開車牌及車輛分別係甲○○於94年10月
    20日12 時許在臺北市中正區○○○路○段112號收費停車場
    、丙○○於94年9月14日16時許，在臺北縣樹林市○○路○段
    與八德路口遭竊之物，此有甲○○、丙○○於警詢中之指述
    及車輛竊盜車牌失竊資料個別查詢報表查詢車輛認可資料、
    車籍作業系統查詢認可資料各2紙附卷可參。被告雖稱上開
    車牌2面及自用小客車1台係張森財於94年11月初開來伊家中
    ，因為車輛故障所以未開走云云。然查證人張森財結證稱伊
    從未看過上開車牌及車輛，更未駛至被告家中，且自94年11
    月2日起伊一直就在監所內，根本沒去被告家中等語。足見
    被告辯稱之言，乃屬無稽。被告無法交代前開車牌、車輛究
    為何人委託寄藏，對於上開車牌及車輛之來源不明，應可得
    而知，其寄藏上開贓物之犯行，至為灼然，被告前揭之所辯
    ，無非卸責之詞，不足採信，本件事證明確，被告前揭之犯
    行均堪認定。被告請求再傳訊證人王佳慈，因證人王佳慈已
    在原審到庭證述明確，且本件事證已明，核無必要。
二、按販賣毒品罪，係行為人明知其為毒品，意圖販賣營利，而
    將毒品販入或賣出，有一於此，不必二者兼備，其犯罪即屬
    完成，此與意圖販賣而持有毒品罪，係指行為人以意圖販賣
    營利以外之原因而持有毒品，其後始起意營利販賣者（例如
    因為他人之贈與或寄藏而持有，嗣後始起意為販賣者而言）
    ，並不相同。因此，所謂販賣毒品者，並不以販入之後，復
    行賣出為必要條件，只要以營利為目的，將毒品販入或賣出
    ，有一於此，其犯罪就已經完成，故不論販入或賣出之行為
    ，皆屬販賣行為之一部分，最高法院88年度臺上字第2398號
    、90年度臺上字第1204四號、91年度臺上字第1143號判決均
    採同一見解。核被告所為係違反毒品危害防制條例第4條第1
    項販賣第一級毒品罪（原起訴書認為被告涉犯係毒品危害防
    制條例第8條第1項轉讓第一級毒品罪部分，業經公訴人於原
    審蒞庭時更正為毒品危害防制條例第4條第1項販賣第一級毒
    品罪）及刑法第349條第2項寄藏贓物罪。其販賣毒品而持有
    毒品行為，即應為販賣之高度行為所吸收，不另論罪。被告
    與姓名年籍不詳之成年男子間，就販賣第一級毒品之行為，
    有犯意聯絡，行為分擔，應論以共同正犯。被告以一行為同
    時同地寄藏甲○○、丙○○失竊之物，為想像競合犯，依刑
    法第55條規定應從一重處斷。被告所犯上開二罪間，犯意有
    別，行為互殊，應分論併罰。又被告行為後，刑法於94年2
    月2日修正公布，並於95年7月1日施行，按行為後法律有變
    更者，適用行為時之法律。但行為後之法律有利於行為人者
    ，適用最有利於行為人之法律，刑法第2條第1項定有明文，
    此條規定乃與刑法第1條罪刑法定主義契合，而貫徹法律禁
    止溯及既往原則，係規範行為後法律變更所生新舊法律比較
    適用之準據法，是刑法第2條本身雖經修正，但刑法第2條既
    屬適用法律之準據法，本身尚無比較新舊法之問題，應一律
    適用裁判時之現行刑法第2條規定以決定適用之刑罰法律。
    再以本次刑法修正之比較新舊法，應就罪刑有關之共犯、未
    遂犯、想像競合犯、牽連犯、連續犯、結合犯，以及累犯加
    重、自首減輕暨其他法定加減原因（如身分加減）與加減例
    等一切情形，綜其全部罪刑之結果而為比較，且從刑附屬於
    主刑，除法律有特別規定者外，依主刑所適用之法律，最高
    法院95年5月23日95年度第8次刑庭會議決議可資參照。刑法
    第47條關於累犯之規定業經修正，修正前刑法第47條規定：
    「受有期徒刑之執行完畢，或受無期徒刑或有期徒刑一部之
    執行而赦免後，5年以內再犯有期徒刑以上之罪者，為累犯
    ，加重本刑至2分之1」，是受有期徒刑之執行完畢後，5年
    內再犯有期徒刑以上之罪者，無論再犯行為係出於故意或過
    失，均成立累犯；而修正後該條第1項規定：「受徒刑之執
    行完畢，或一部之執行而赦免後，5年以內故意再犯有期徒
    刑以上之罪者，為累犯，加重本刑至2分之1」，即限於再犯
    行為係出於故意者，始成立累犯，應適用新法。被告行為時
    刑法第51條第5款規定：「宣告多數有期徒刑者，於各刑中
    之最長期以上，各刑合併之刑期以下，定其刑期。但不得逾
    20年」，修正後刑法第51條第5款規定：「宣告多數有期徒
    刑者，於各刑中之最長期以上，各刑合併之刑期以下，定其
    刑期。但不得逾30年」，修正後刑法並非較有利於行為人，
    應適用修正前刑法之規定。又新法第59條之規定為法院酌減
    審認標準見解之明文化，非屬法律之變更，自應適用裁判時
    即修正後刑法第59條之規定。同法第64條第2項就死刑減輕
    之規定，原規定「死刑減輕者，為無期徒刑，或為15年以下
    12年以上有期徒刑」，修正為「死刑減輕者，為無期徒刑」
    ；第65條第2項就無期徒刑減輕之規定，原規定「無期徒刑
    減輕者，為7年以上有期徒刑」，修正為「無期徒刑減輕者
    ，為20年以下15年以上有期徒刑」，以95年7月1日修正公布
    施行前之規定，較有利於被告。刑法第349條第2項寄藏贓物
    罪，法定罰金刑部分，由原定貨幣單位銀元1千元以下罰金
    ，依罰金罰鍰提高標準條例第1條前段規定提高為10倍（提
    高後折算為新台幣3萬以下罰金），經依修正後刑法施行法
    第1條之1第1項、第2項前段規定，修正為貨幣單位為新台幣
    ，並就所定數額提高為30倍，亦即修正為新台幣3萬元以下
    罰金，而法定罰金刑最低度部分，由修正前刑法第33條第5
    款規定為銀元1元以上，依罰金罰鍰提高標準條例第1條前段
    提高為10倍（提高後折算為新台幣30元），修正後刑法第33
    條第5款則修正為新台幣1千元以上，以百元計算，然修正前
    刑法第349條第2項寄藏贓物罪罰金刑最低額僅為新臺幣30元
    ，遠低於修正後之罰金最低額1千元，自以修正前之法律較
    有利於被告。又修正後之規定係以適用行為時法為原則，因
    此原判決雖未及比較適用，然被告上訴本院後，被告行為後
    之法律並非較有利於行為人，仍應適用行為時法，則原判決
    適用行為時法即無不當，自不構成撤銷之事由。被告曾因施
    用毒品案件，經原審以92年度簡字第2716號判決判處有期徒
    刑4月確定，甫於93年1月19日易科罰金執行完畢，有被告前
    案紀錄表1份在卷可按，其於受有期徒刑執行完畢5年以內，
    再故意犯本件有期徒刑以上之2罪，均為累犯，除死刑、無
    期徒刑部分依刑法第64條第1項、第65條第1項規定不得加重
    外，餘加重其刑。查被告販賣之第一級毒品海洛因與販毒集
    團持有販賣大量毒品予不特定人之情形迥異，販賣次數僅此
    1 次，數量尚微，其情非無可憫，所犯情輕法重，是認被告
    販賣第一級毒品部分，科以法定最低刑度無期徒刑，仍嫌過
    重，爰依刑法第59條規定酌減其刑。另按被告以外之人於審
    判外之陳述，雖不符刑事訴訟法第15 9條之1至第159條之4
    之規定，而經當事人於審判程序同意作為證據，法院審酌該
    言詞陳述或書面陳述作成時之情況，認為適當者，亦得為證
    據。是甲○○、丙○○於警詢中指述，為被告以外之人於審
    判外之陳述，經原審檢察官、被告、辯護人於審判程序同意
    作為證據，法院審酌該言詞陳述或書面陳述作成時之情況，
    認為適當，得為證據。
三、原審以被告犯行明確，適用毒品危害防制條例第4條第1項、
    第19條第1項，刑法第11條前段、第28條、第55條前段、第
    47條、59條、修正前刑法第51條第5款、第349條第2項及罰
    金罰鍰提高標準條例第1條前段等規定，並審酌被告意圖牟
    利而販賣第一級毒品海洛因，助長施用毒品之惡習，敗壞社
    會風氣、危害社會秩序，惟販賣重量甚微、次數僅一次、所
    得利益甚低，及犯罪後態度等一切情狀，認被告乙○○共同
    販賣第一級毒品，累犯，處有期徒刑拾年，犯罪所得壹萬貳
    仟元沒收，如全部或一部不能沒收時，以其財產抵償之，至
    於扣案之海洛因1包（淨重0.02公克）、塑膠鏟管3支，為被
    告所有供施用第一級毒品海洛因所用之物，與本件犯行無關
    ，無庸沒收銷燬及沒收。另扣案之分裝袋1批、壓模器1組、
    研磨機1台，被告否認為其所有之物，且無證據證明與本件
    販賣第一級毒品犯行有關，均不予宣告沒收，門號為000
    0000000號ＳＩＭ卡，被告供稱已轉讓他人使用，不
    為沒收之諭知。又寄藏贓物，累犯，處有期徒刑陸月，並定
    其應執行有期徒刑拾年肆月，犯罪所得新臺幣壹萬貳仟元沒
    收，如全部或一部不能沒收時，以其財產抵償之等，經核尚
    屬妥適，被告上訴猶否認犯行，為無理由，應予駁回。
據上論斷，應依刑事訴訟法第368條判決如主文。
本案經檢察官劉靜婉到庭執行職務。
中　　華　　民　　國　　96　　年　　6 　　月　　5 　　日
                  刑事第七庭  審判長法  官  黃麗生
                                    法  官  江國華
                                    法  官  許宗和
以上正本證明與原本無異。
毒品部分如不服本判決，應於收受送達後十日內向本院提出上訴
書狀，其未敘述上訴之理由者並得於提起上訴後十日內向本院補
提理由書（均須按他造當事人之人數附繕本）。
其餘不得上訴。
                                    書記官  沈秀容
中　　華　　民　　國　　96　　年　　6 　　月　　13　　日
附錄：本案論罪科刑法條全文
毒品危害防制條例第4條第1項
製造、運輸、販賣第一級毒品者，處死刑或無期徒刑；處無期徒
刑者，得併科新臺幣1千萬元以下罰金。
中華民國刑法第349條（普通贓物罪）
收受贓物者，處3年以下有期徒刑、拘役或5百元以下罰金。
搬運、寄藏、故買贓物或為牙保者，處5年以下有期徒刑、拘役
或科或併科1千元以下罰金。
因贓物變得之財物，以贓物論。
